臺灣臺中地方法院刑事判決　　　　　　 100年度訴字第1042號
公　訴　人　臺灣臺中地方法院檢察署檢察官
被　　　告　周意圍
選任辯護人　吳文虎律師
上列被告因違反毒品危害防制條例案件，經檢察官提起公訴（10
0年度偵緝字第366號）及移送併案審理（100年度偵字第9405號
），本院判決如下：
    主    文
周意圍犯如附表所示之罪，均累犯，各量處如附表所示之刑（各
含主刑及從刑）。應執行有期徒刑拾玖年；未扣案之門號000
0000000號行動電話機具壹支（含門號卡壹張）沒收，如
全部或一部不能沒收時，追徵其價額；未扣案之販賣所得共新台
幣壹萬元沒收，如全部或一部不能沒收時，以其財產抵償之。
    犯罪事實
一、周意圍前曾於民國98年間因贓物案件，經本院於98年9月28
    日，以98年度中簡字第2840號判處有期徒刑3月確定，甫於
    98年11月3日易科罰金執行完畢。詎仍不知悔改，明知海洛
    因及甲基安非他命分屬毒品危害防制條例第2條第2項第1款
    、第2款所規定之第1級、第2級毒品，依法均不得持有及販
    賣，竟意圖營利，基於販賣第1級毒品海洛因及第2級毒品甲
    基安非他命之犯意，以其所有門號0000000000號行動電話（
    未扣案）作為販毒之聯絡工具，而分別於如附表所示之時間
    、地點，先後販賣海洛因或甲基安非他命予林坤宏、賴良駿
    及林奇等3人共計4次，並當場收取如附表所示之交易代價。
    嗣經警方就周意圍持用之上開行動電話實施通訊監察後，始
    循線查悉上情。
二、案經臺中市政府警察局第2分局報請臺灣臺中地方法院檢察
    署檢察官偵查起訴及臺中市政府警察局第2分局報請臺灣臺
    中地方法院檢察署檢察官移送併案審理。
    理    由
一、證據能力：按被告以外之人於審判外之陳述，雖不符刑事訴
    訟法第159條之1至第159條之4之規定，而經當事人於審判程
    序同意作為證據，法院審酌該言詞陳述或書面陳述作成時之
    情況，認為適當者，亦得為證據。當事人、代理人或辯護人
    於法院調查證據時，知有第159條第1項不得為證據之情形，
    而未於言詞辯論終結前聲明異議者，視為有前項之同意，刑
    事訴訟法第159條之5第1項、第2項定有明文。立法意旨在於
    傳聞證據未經當事人之反對詰問予以核實，原則上先予排除
    ，惟若當事人已放棄詰問或未聲明異議，基於證據資料愈豐
    富，愈有助於真實發現之理念，且強化言詞辯論主義，法院
    自可承認該傳聞證據例外擁有證據能力。查本件被告周意圍
    及選任辯護人對於證人林坤宏、賴良駿及林奇等人於警詢及
    偵查中所為證述之證據能力，均表示不爭執（見本院案卷）
    ，並未於言詞辯論終結前聲明異議，依刑事訴訟法第159條
    之5第2項之規定，視為同意作為證據，且本院審酌上開證人
    等人均係於案發後不久所為之陳述，記憶猶新，又非在非自
    由意志之情況下所為之陳述，所陳自較符事實，核無顯有不
    可信之情況，是本院認該等言詞陳述適當，依刑事訴訟法第
    159條之5第1項之規定，自均得為證據。次按除法律另有規
    定外，實施刑事訴訟程序之公務員因違背法定程序取得之證
    據，其有無證據能力之認定，應審酌人權保障及公共利益之
    均衡維護，刑事訴訟法第158條之4定有明文；而本案所引用
    之通訊監察譯文及指認照片等非供述證據，並無證據證明係
    實施刑事訴訟程序之公務員違背法定程序所取得，自應認均
    具有證據能力，合先敘明。
二、訊據被告周意圍固坦承伊確有以伊所有門號0000000000號行
    動電話作為聯絡工具，而於如附表所示之時間及地點，先後
    將海洛因或甲基安非他命交予林坤宏、賴良駿及林奇等3人
    ，並收取如附表所示之款項等情不諱；惟仍矢口否認有何公
    訴人所指販賣第1級、第2級毒品之犯行，辯稱：伊係向證人
    林坤宏及賴良駿等人收取款項後，代為向某1綽號包子之成
    年男子購買毒品，再將該等購得之毒品全數交予林坤宏及賴
    良駿，並介紹林奇與綽號包子見面，由林奇與綽號包子者2
    人直接交易毒品，伊僅係幫助證人林坤宏、賴良駿及林奇等
    3人向綽號包子購買上開毒品以供其等施用，並無從中向任
    何人收取任何利益，應僅成立幫助林坤宏、賴良駿及林奇等
    3人施用毒品罪云云。然查：
（一）99年8月7日當晚，證人林坤宏乃先以其電話與被告上開電
      話通聯，並與被告在電話中談妥毒品甲基安非他命之交易
      價格及數量後，再行至上開處所與被告交易毒品，當日被
      告係自行將毒品甲基安非他命交予證人林坤宏，而證人林
      坤宏則將交易代價交予被告，交易現場僅有被告與證人林
      坤宏，林坤宏根本不知有何綽號包子之人，當日亦非向綽
      號包子之人購買該等毒品，是被告確有如附表編號1所示
      之販賣第2級毒品甲基安非他命予林坤宏1次之犯行等情，
      業據被告坦承伊確有以伊所有門號0000000000號行動電話
      作為聯絡工具，而於如附表編號1所示之時間及地點，將
      甲基安非他命交予林坤宏，並收取如附表編號1所示款項
      等情在卷，復經證人林坤宏迭次於警詢、偵查及本院審理
      中具結證述「0000000000電話我已使用約3個月，使用至
      99年8月底止，是我本人申辦。0000000000號電話是綽號
      阿圍者所使用。我之前有吸食甲基安非他命，最近一次施
      用毒品之正確時間我不記得，約1、2個月前，是吸食甲基
      安非他命毒品。我施用之毒品來源是向綽號阿圍之男子購
      買，綽號阿圍之正確年籍資料我不知道，年約20多歲。是
      在網咖裡面認識，認識約2年之久。我都是打他的電話000
      0000000聯絡交易毒品。（問：警方提示99年8月7日22時
      16分，你以0000000000電話與周意圍持用之0000000000號
      電話之通訊監察譯文（A代表周意圍、B為你本人）中，B
      稱：圍仔喔？你現在身上有沒有？…A稱：我現在身上沒
      有，你要多少？B稱：一樣，1張啦，其通話內容係指何意
      ？）是我要向他購買新台幣1000元的安非他命毒品。（問
      ：承上，本次於何時、在何處、交易何毒品、數量及價格
      為何？）是於99年08月07日23時30分左右，在我家大里市
      ○○街內的1處小圓環交易安非他命毒品，向他購買1小包
      ，價錢新台幣1000元。（問：你與周意圍有無仇怨或糾紛
      ？）都沒有。」（見99年09月29日警詢筆錄，附於臺灣臺
      中地方法院檢察署99年度他字第3128號卷第31頁至第32頁
      ）、「0000000000這支電話用到9月初就沒有在使用了，
      是用我本人名義申辦的。我有施用過毒品安非他命，最後
      1次是今年8月初時。毒品是跟一個綽號阿偉的人買的，用
      電話跟他聯絡，他的電話是0000000000，我是用我000000
      0000的電話跟他聯絡買毒品的事情。電話中我問他說他那
      邊有沒有，如果有的話，他會直接說他有，沒有的話，他
      會叫我給他錢，要去幫我拿，我在電話中會說要買多少錢
      ，並跟他說我要買多少錢的量，阿偉也會問。（問：你跟
      阿偉買過幾次安非他命？）買過大概5到10次，第1次跟他
      買的時間、地點我忘記了，時間是何時我忘記了，最後1
      次是8月中旬，跟他買1000元，地點在我錦華街住處附近
      的圓環，但是沒有成交。…（提示0000000000與00000000
      00於99年8月7日10點16分50秒、11點26分33秒的2通對話
      譯文；問：這是你跟誰的對話？）這是我阿偉的對話，A
      是阿偉，B是我，電話中我說1張是指我要跟阿偉買1000元
      的安非他命，8月7日這次有交易成功，地點在圓環附近，
      是買1000元的安非他命，我拿1000元給阿偉，他拿1包安
      非他命給我，他如何到圓環的，我有點忘記了，好像是騎
      摩托車到現場，我是從家裡走路出來。（問：8月7日這次
      你是幾點拿到安非他命？）應該是11點半時拿到的，拿安
      非他命的人就是阿偉本人，原本他有說要請別人送過來，
      但後來是他自己送毒品過來。（提示0000000000與000000
      0000於99年8月14日12點44分28秒的一通對話譯文；問：
      這是你跟誰的對話？）是我跟阿偉的對話，A是阿偉，B是
      我，這電話是也是我要跟阿偉拿安非他命，但沒有交易成
      功，阿偉打完電話之後，我叫阿偉去球場跟我拿錢，但我
      記得後阿偉也是到圓環跟我收1000元，結果之後阿偉就失
      蹤了，所以這次沒有拿到毒品。（問：電話中阿偉說「你
      拿錢過來給我，我去拿」，是指何意思？）意思是說他身
      上沒有錢，也沒有安非他命，叫我先給他錢，讓他去跟別
      人拿，但他跟誰拿我不曉得。（問：阿偉有無跟你提過，
      你跟他一起合買比較便宜的事情？）沒有。（問：你想要
      買安非他命時，都是直接找阿偉？）是。（問：你跟阿偉
      買安非他命時，都是直接拿錢跟他交易？）是，我把錢交
      給他，他把毒品交給我。（問：你如何知道阿偉那邊可以
      拿到安非他命？）是他自己跟我說的，並問我需不需要。
      （問：你在警察局時，有無指認阿偉？）有，警方有拿照
      片給我指認。（提示指認犯罪嫌疑人紀錄表；問：照片中
      那1個人是阿偉？）編號5是阿偉，我不會認錯，每次我跟
      他買毒品，都是他來跟我交易的。（問：你在警察局中所
      述是否實在？）實在。（問：你現在精神狀況如何？）很
      好。（問：你跟阿偉有無仇怨？）沒有。（提示個人戶籍
      照片查詢結果；問：照片中叫周意圍的人，是否就是阿偉
      ？）是。」（見99年09月29日偵查筆錄，附於臺灣臺中地
      方法院檢察署99年度他字第3128號卷第49頁至第52頁）及
      其證人結文（附於上開同卷第53頁）及「0000000000電話
      是我的，沒有交予他人使用。（提示他3128號卷第34頁通
      聯譯文第2行；問：圍仔係何人？）周意圍，玩網路遊戲
      認識的。（問：上開卷倒數第2行之1張何意思？）我要跟
      他買1000元安非他命。（問：如何知道被告有賣毒品？）
      就覺得，所以問一下，之前有問過，他都說沒有比較多。
      （問：上開卷99年8月7日下午11時36分通聯譯文內容為何
      ？）被告跟我拿錢，他去拿毒品，後來毒品沒有給我。（
      請求提示上開卷第50頁；問：你說他有拿毒品給你？）有
      跟被告交易成功過。偵查中所述比較接近交易時間，所以
      還記得，比較正確，現在事隔比較久。安非他命是被告當
      場交付給我。我不知道他的安非他命如何來。（問：那次
      去你把錢交給他，他買回來交給你，還是你看到他向包子
      拿了以後，就直接轉交給你？）我把錢拿給他，他會拿毒
      品給我。（問：是不是他離開你的視線很久，你不是直接
      向包子拿？）是。（問：在圓環交易那次，是周意圍直接
      拿毒品給你，還是他有離開才拿毒品給你？）不記得了。
      （問：在偵查中為何陳述就圓環這次，他直接拿毒品給你
      ？提示他字卷第50頁）應該是他直接拿給我，我沒有很確
      定。（問：他的毒品來源？跟包子何人你是否知道？）我
      都不知道。我不認識包子，也沒有見過包子。（問：你有
      無親眼看到周意圍跟別人買毒品交給你？）沒有。」等語
      詳實，且互核相符，並有如附表一編號1所示之電話監聽
      譯文及如附表編號1所示指認犯罪嫌疑人紀錄表等存卷足
      參（附於各該備註欄所示頁數），自堪予認定無訛。從而
      ，足認被告辯稱伊僅係代證人林坤宏向綽號包子之人購買
      該次甲基安非他命，並無從中獲利，應屬幫助林坤宏施用
      毒品云云，即屬矯飾卸責之詞，委無可取。
（二）次以，99年8月8日及同年月15日，證人賴良駿乃先以其電
      話與被告上開電話通聯，並與被告在電話中談妥毒品甲基
      安非他命之交易價格及數量後，再行至上開處所與被告交
      易毒品，當日被告係自行將毒品甲基安非他命交予證人賴
      良駿，而證人賴良駿則將交易代價交予被告，交易現場僅
      有被告與證人賴良駿，賴良駿亦不知有何綽號包子之人，
      當日亦非向綽號包子之人購買該等毒品，是被告確有如附
      表編號2及3所示之販賣第2級毒品甲基安非他命予賴良駿2
      次之犯行等情，業據被告於偵查中供陳：「（提示000000
      0000號與0000000000號於99年8月8日19時07分之電話通訊
      監察譯文；問：這是你與賴良駿的對話嗎？）是，…這天
      有跟賴良駿交易安非他命，…我也是先跟賴良駿收3000元
      …我拿到安非他命後，再馬上交給賴良駿。…（提示他字
      卷警方拍攝賴良駿購毒地點照片即三民路1段48之4號；問
      ：這地點就是你把毒品交給賴良駿的地點？）是，我在全
      家便利商店前把毒品交給賴良駿的。（提示99年8月15日
      16時49分及同日17時50分，0000000000電話與0000000000
      號電話聯繫之通訊監察譯文；問：這是你與賴良駿的對話
      嗎？）是…這4通是在說賴良駿叫我幫他拿安非他命，這
      次也有交易成功，地點一樣在全家便利商店前，交易金額
      原本賴良駿在電話中是要3000元，後來他又打電話要多20
      00元，所以實際交易金額是5000元。（問：8月15日這次
      你如何跟他交易？）一樣是在賴良駿車上拿5000元，下車
      去前面便利商店那邊等人，並打電話給對方，之後對方就
      送安非他命過來，我把5000元交給對方，對方再把安非他
      命交給我，我在上車把毒品交給賴良駿。」等語詳實（詳
      見偵緝案卷第20至21頁），且有證人賴良駿數度於警詢、
      偵查及本院審理中具結證稱：「0000000000這支號碼是我
      自己申辦的，已使用2年多了（問：你是否知道000000000
      0號電話係何人所持用？）是我1位叫阿生的朋友。（問：
      綽號「阿生」的真實姓名為何？）我不知道。（問：本分
      局現提供被指認人共有6名，犯罪嫌疑人並不一定存在於
      被指認人之中，經你指認結果，確定照片中編號第幾名為
      綽號「阿生」男子？）第5名為我說的綽號阿生。（問：
      你與周意圍如何聯繫交易毒品事宜？）我都是向撥打0000
      000000號電話聯繫。（問：警方提示99年8月8日19時07分
      ，你以0000000000電話與周意圍持用之0000000000號電話
      聯繫之通訊監察譯文（A代表周意圍、B為你本人）；B稱
      ：我是阿忠的朋友，還記得嗎？A稱：恩。B稱：我聽說你
      回來了，不知道可以處理嗎？A稱：可以，但我可能要先
      跟你約1個地方，你先把錢給我，等我1下我再把東西拿去
      給你。…A稱：那你要帶幾個『朋友』？B稱：3個，其通
      話內容係指何意？）就是我要買3小包價值3000元的安非
      他命。（問：承上，本次於何時、在何處、交易？）就是
      在99年8月8日跟周意圍通完電話後，約在臺中市南屯區○
      ○○路上的全家便利超商（地址不記得）前交易的。（問
      ：警方提示99年8月15日16時49分及同日17時50分，你以
      0000000000電話與周意圍持用之0000000000號電話聯繫之
      通訊監察譯文（A代表周意圍、B為你本人）；B稱：我阿
      俊啦，OK了嗎？A稱：你現在要『那個』嗎？不然我們約
      在那天那裡好嗎？…，阿，跟那天一樣嗎？B稱：好阿，
      跟那天一樣就好了，3罐…；B稱：阿生，我阿俊，A：我
      知道，你多久會到；B稱：大概20分，A稱：好阿，我也差
      不多，一樣嗎；B稱：如果多的話方便嗎，A稱：多幾個？
      ；B稱：多2個，A稱：5就對了，是嗎？以上2通通話內容
      係指何意？）原本我要買5小包價值5000元的安非他命，
      後來交易沒有成功。（問：警方提示指認犯罪嫌疑人紀錄
      表，表內共有編號1至6之6張相片，其中是否有你所稱之
      周意圍？編號為何？）是的。第5號為我所稱的綽號阿生
      。…因為我的工作是修車業，用消耗精神與體力。因此，
      周意圍介紹我吸食安非他命提神。（問：你與周意圍有無
      仇怨？）沒有。（問：你於何時地施用毒品安非他命？最
      近1次於何時、地施用？）就是在今年的5、6月間。最後1
      次是在99年8月8日。我是用玻璃球將安非他命放進去，點
      火燃燒吸食他產生的白煙。1天施用1次。」（見99年09月
      29日警詢筆錄，附於臺灣臺中地方法院檢察署99年度他字
      第3128號卷第25頁至第27頁）及「（問：99年8月間你使
      用的行動電話幾號？）0000000000這支電話我目前還在使
      用。（問：有無施用過毒品？是施用何毒品？）在認識周
      意圍之前沒有，認識周意圍才開始施用安非他命。沒有施
      用過其他毒品。最後1次施用的時間是8月初，詳細的日期
      我不記得了，地點在黎明路的住處，是用玻璃燒烤施用的
      。（問：周意圍有無綽號？）好像是叫阿生（同音）。…
      （問：你99年8月間施用的安非他命是跟誰買的？）是跟
      周意圍買的。（問：你如何知道周意圍那邊可以拿到安非
      他命？）在5、6月左右，周意圍介紹我認識安非他命的東
      西，周意圍跟我說他看我上班這麼長，很辛苦，就跟我安
      非他命的功能可以提神，比較不會想睡覺，如果有需要可
      以找他。（問：從你認識周意圍之後，直到現在你跟周意
      圍買過幾次安非他命？）前後3次，第1次時間是在6月初
      買的，第2次是在7月，第3次是8月初，第1次跟他買3000
      元的毒品，地點在德安百貨那邊，第2次是買3000元，地
      點在五權南路靠南屯路的全家便利商店，第3次也是買300
      0元，地點也是五權南路的全家便利商店。（問：你如何
      跟周意圍聯絡？）我撥打手機給他，他的手機號碼我已經
      刪掉了，是用我的0926的電話打給他的。（問：電話中你
      如何跟周意圍談到買毒品的事？）周意圍叫我不要在電話
      中說金額，叫我跟他說數量就好了，例如我要買3000元的
      話，就要說到3這個數字，講完數字之後，周意圍會再回
      覆我消息，例如說有無東西或是約在那邊等。（提示0000
      000000與0000000000於99年8月8日7點07分29秒的1通對話
      譯文；問：這是你跟誰的對話？）是我跟周意圍的對話，
      周意圍的電話我記得是0983，A是周意圍，B是我，我在電
      話中說可以處理是指交易毒品，周意圍說東西拿給我的東
      西是指安非他命，周意圍另外在電話中問我要帶幾個朋友
      是指我要買多少錢的安非他命，我回答3個，代表我要跟
      他買3000元，8月8日這次有交易成功，購買的金額就是30
      00元，我拿到安非他命的時間是當天晚上8點多左右，地
      點在五權南路靠近南屯路的全家便利商店，錢是我晚上8
      點時，到便利商店時，才交給他的，但他叫我在原地等了
      一下，他說他要去1棟公寓處理，上去10分鐘左右就下來
      了，拿1包安非他命給我，周意圍是先跟我收3000元，之
      後去那棟公寓處理之後，再拿1包安非他命給我。（問：
      這包安非他命你後來有無施用？）有，已經施用完畢，用
      完的感覺就像周意圍說的可以提神。（提示0000000000與
      000000000於99年8月15日下午3點51分21秒、4點49分57秒
      的2通對話譯文；問：這是你跟誰的對話？）是我跟周意
      圍的對話，A是周意圍、B是我，電話中我說晚點再麻煩你
      ，是指我要跟周意圍交易安非他命，周意圍說你現在要那
      個，約在那天那裡，那個是指安非他命，那天那裡是指地
      點，是指五權南路的全家便利商店，我說3罐代表數量，
      是指我要跟他買3000元安非他命，這次沒有交易成功，最
      後到時，周意圍跟我說他上面的線出了狀況，所以沒有拿
      毒品給我，我這次也沒有拿3000元給他。（提示00000000
      00與0000000000於99年8月15日下午5點50分17秒、6點28
      分35秒的2通對話譯文；問：這是你跟誰的對話？）是我
      跟周意圍的對話，A是周意圍，B是我，電話中我說如果多
      的話方便嗎，是指我要比平常多拿安非他命，我說多2個
      是指我要多拿2000，周意圍說5就對了是指我要拿5000元
      的安非他命，8月15日這次沒有交易成功，原本我要跟他
      拿3000元的安非他命，後來加到5000元，但沒有交易成功
      ，情形就如我上述一樣，我沒有拿5000給他，他也沒有拿
      毒品給我。（問：為何周意圍在電話中會說好啊，我也差
      不多，一樣嗎，為何周意圍要這樣子問？）前面那句是到
      達的時間，一樣嗎是指安非他命的數量，周意圍就這次有
      問我而已，其他都沒有問過。（問：8月15日這次確實沒
      有從周意圍那邊拿到安非他命？）沒有，我只有跟他約好
      要買5000元的安非他命而已。…（問：所以8月只有在8月
      8日買3000元安非他命？）是。…（問：8月8日這次是周
      意圍本人拿安非他命給你的嗎？）一直都是他本人拿給我
      的。（問：周意圍有無跟你提過，你跟他一起合買比較便
      宜的事情？）沒有。（問：你在警察局時，有無指認周意
      圍？）警方有拿照片給我指認。（提示指認犯罪嫌疑人紀
      錄表；問：照片中那1個人是周意圍？）編號5，不會認錯
      。（問：你在警察局中所述是否實在？）實在。（問：你
      現在精神狀況如何？）很好。（問：你跟周意圍有無仇怨
      ？）沒有。（提示個人戶籍照片查詢結果，問：照片中叫
      周意圍的人，是否就是你跟他交易毒品之人？）是。」（
      見99年09月29日偵查筆錄，附於臺灣臺中地方法院檢察署
      99年度他字第3128號卷第54頁至第58頁）及其證人結文（
      附於上開同卷第59頁）、「（問：是否於99年8月8日19點
      7分許，以0000000000的行動電話與周意圍持用的0000000
      000號電話聯絡購買3000元的甲基安非他命，並約定在五
      權南路與南屯路附近的全家便利商店前交易？）是。（問
      ：是否於99年8月15日下午6點28分許，以0000000000的行
      動電話與周意圍持用的0000000000號電話聯絡購買5000元
      的甲基安非他命，並約定在五權南路與南屯路附近的全家
      便利商店前交易？提示他字卷8月15日下午3點51分、4點
      49分、5點50分、6點28分4通對話譯文）是，確實是我跟
      周意圍的通話，但我當天沒有跟他買5000元的安非他命。
      （問：為何沒有交易成功？）因為他沒有東西給我。（提
      示周意圍100年2月25日訊問筆錄第3、4頁；問：為何周意
      圍說8月15日這次有交易成功？）沒有交易5000元，是交
      易3000元，那天確實有交易成功。（問：那天如何交易的
      ？）確實是我在我車上交易的，我到全家便利商店之後，
      周意圍就先上我的車，在車上討論要買多少錢，我後來決
      定要買3000元，我3000元就先交給周意圍，之後他就先下
      車，等了5到10分鐘，周意圍再上車拿1包甲基安非他命給
      我，之後我就自行開車離開。（問：8月8日跟8月15日這2
      次跟周意圍買甲基安非他命交易的情形，都是你先開車到
      全家便利商店之後，先把錢拿給周意圍，之後他再把毒品
      拿到車上給你？）是。（問：8月8日及8月15日這2次你要
      跟周意圍拿安非他命時，有無提到要合資購買？）沒有，
      我只是單方面跟他說我要多少錢的量，之後約了地點之後
      ，我把錢交給周意圍，周意圍再把安非他命交給我。（提
      示9月29日訊問筆錄；問：為何上次開庭時，你說8月15日
      這次沒有交易成功？）我沒有跟他買過5000元的安非他命
      ，我只有跟他買3000元安非他命，可能是我沒有聽清清楚
      ，才沒有說15號有交易3000元的事。（提示他字卷全家便
      利商店照片；問：照片中是否是你跟周意圍交易安非他命
      的地點？）是，是我帶警方去拍照的，全家的地址在臺中
      市○區○○路一段48之4號。」（見100年03月14日偵查筆
      錄，附於臺灣臺中地方法院檢察署100年度偵緝字第366號
      卷第32頁至第34頁、結文附於同卷第38頁）及「00000000
      00是我的。沒有借過人家使用，都是我自己使用。（請求
      提示他字卷第28頁；問：99年8月8日下午7時7分打給何人
      ？）周意圍。…我今日之前有施用過2級甲基安非他命。
      （問：來源？）麻煩周意圍。（問：電話倒數第4行找幾
      個朋友？3個？何意？提示）毒品數量，3個是3000元，朋
      友是2級毒品甲基安非他命。（問：99年8月8日那次有無
      買到？）有。（問：之前偵訊中說是在五權南路便利商店
      ，是否屬實？）有1次是在那裡，從頭到尾都是3000元。
      （請求提示他字卷55頁；問：第1次3000元，第2次也是30
      00元，第3次也是3000元，時間、地點、購買金額是否正
      確？）正確。第3次是在五權南路全家便利商店，這是8月
      初。我開車過去，我到時，周意圍就在了。我錢交給周意
      圍。（問：第3次在五權南路那次，安非他命係何人交給
      你的？）周意圍，他當場交給我的。我拿3000元給他，他
      交毒品給我。（問：是否只有跟周意圍買過該3次？）是
      。（請求提示他字卷第28頁；問：8月15日下午3時51分、
      4點49分打電話給何人？）圍仔。我跟被告周意圍買2級毒
      品甲基安非他命。當天應該是約在五權南路那個全家。我
      是開車去的。我們打完最後1通電話之後，我差不多是5點
      左右到那邊，周意圍也是我到時，就已經在那裡了。我錢
      交給圍仔，也是交給他3000元。（問：安非他命何人交給
      你的？）這次好像沒有交易成功。他好像跟我說沒有東西
      ，但我錢已經給他了，他是上去幫我問，應該是那棟大樓
      之類的，我到那時，交錢給他，他下來跟我說沒有東西，
      所以錢再還給我。（問：他去找誰問？）我不知道，我都
      在車上等。（請求提示他字卷第56頁筆錄；問：3點51分
      這通你說沒有交易成功，是因為上面的線出了狀況，所以
      沒有交易成功，是否實在？）是。（問：同上卷第57頁，
      你有提到8月15日15點、18點再打給他，狀況為何？）一
      樣沒有東西。也沒有見面。（問：他是說幫你去拿，還是
      說要賣給你？）他說要幫我去拿。（問：你有無酬勞給他
      ？）這我不知道。他錢拿了，叫我在原地等他。（問：那
      個人是否叫包子？）我不知道。…我跟他交易成功有3次
      ，這3次交易成功的都是他直接拿給我的。（問：與周意
      圍交易時，是否只有你們2人在場？）是。（問：你交錢
      給他，他是不是沒有離開現場就拿毒品給你？）都有離開
      ，我都在車上等。離開20分鐘或30分鐘，他去哪裡我不知
      道，因為我都在車上等。（問：為何剛才供稱直接拿給你
      ？）他都有離開過，但最後還是由他拿毒品給我。我所謂
      的直接拿給我，不是我一手交錢，他就直接交貨，而是最
      後都是由他交毒品給我，每次毒品交易他都會離開一下子
      再回來，他離開前，我已經把錢先給他了，他是離開後回
      來才把毒品給我。（問：8月15日那次也約定好要買5000
      元甲基安非他命？）我從頭到尾都只有交易3000元。我記
      得只有3次3000元。有這樣的電話通聯內容沒有錯。那天5
      000元也是要買甲基安非他命，所以是在電話裡面已經說
      好要交易了，一開始有給他5000元，我已經拿錢給他了，
      他去拿，事後拿不到毒品，所以有把5000元退還給我。」
      等語在卷，而雖證人賴良駿就99年8月15日當日是否交易
      完成及交易金額究竟為何一節前後所述不一，顯有瑕疵可
      指，然證人賴良駿迭次對於其係與被告談妥交易毒品價格
      及數量，並將交易代價交予被告後，向被告本人購得毒品
      甲基安非他命，並非與被告合資或委託被告代購毒品等情
      之所述則均無出入，已足見被告辯稱伊僅係幫助證人賴良
      駿向綽號包子之人購買施用之毒品，並無從中獲利云云，
      顯非有據。承上情，再參以被告自承99年8月15日當日伊
      有與賴良駿交易完成價值5000元之甲基安非他命毒品交易
      等情，亦有上開電話監聽譯文存卷可參（詳見附表一編號
      3備註欄所示頁數），益徵證人賴良駿前於偵查中陳稱99
      年8月15日當日亦有與被告完成購買甲基安非他命之交易
      等情，方為可信，而證人賴良駿事後於本院審理中另改稱
      當日並無完成上開毒品交易云云，顯係因與案發時間相隔
      已久而有所混淆或誤記所致，核非足取，至該次之毒品交
      易金額則應以被告所述及上開監聽譯文所示之5000元代價
      ，方符於事實為是。
（三）另者，觀諸證人林奇於偵查中具結證稱：「（問：目前有
      無任何毒品案件在地檢署偵查或是法院審理中？）有，是
      吸食毒品的案件，我現在在執行的案件是毒品。我不知道
      誰是周意圍。（問：有無申辦0000000000的行動電話？）
      有，這支電話是用我的名義辦的，也都是我在使用。（問
      ：99年8月間你有無施用毒品？）有，是施用海洛因。…
      （問：99年8月間你施用的海洛因是跟誰買的？）是跟1個
      綽號包子的人買的，在建國北路的天橋下停車棚。（提示
      0000000000與0000000000於99年8月18日下午1點10分到1
      點57分的3通監聽譯文；問：這3通譯文是你跟誰的對話？
      ）我有印象，但我跟對方不熟，我也忘記是誰介紹我認識
      的，當時我打電話給對方，對方帶我去找包子，這電話內
      容都是我跟對方的對話，我原本是要買毒品，但我找不到
      人可以買，電話中這個人要幫我介紹，之後我去網咖載對
      方的，再一起去包子的住處樓下，我記得沒錯的話，情形
      應該這樣子。（問：8月18日這天交易毒品有無成功？）
      有，我買1000元海洛因，是跟包子買的，地點在建國北路
      的車棚下。（提示0000000000與0000000000於99年8月18
      日下午1點10分的1通監聽譯文；問：這1通譯文，對話中a
      是誰b是誰？）我真的不記得了。（問：第1通電話中「吃
      飯」「叫1個麵」是指何意思？）「吃飯」「叫1個麵」是
      什麼意思，我不曉得，因為我沒有印象我有說過這話。（
      問：電話中「阿拉丁」是指何意思？）阿拉丁是指附近的
      1家卡拉OK。（提示99他3128號卷，卷內2分局指認犯罪嫌
      疑人紀錄表；問：照片中那1個人是跟你通話的對方？）
      我不認得了，我跟對方只有見過1次面，我沒有印象。（
      問：你為何會有周意圍0000000000電話？）是之前朋友介
      紹，那個朋友也是跟周意圍拿毒品。（問：打電話跟你聯
      絡的對方與綽號包子的人是同1個人嗎？）不是，包子那
      個人比較老，也比較瘦。（問：8月18日當天購買的海洛
      因，是打電話的對方交給你的，還是包子交給你的？）我
      跟打電話的對方在包子的住處的停車棚下面等，包子拿毒
      品下來，我把錢交給打電話那個人，那個人再把錢拿給包
      子。（問：為何你不直接把錢交給包子？）因為我跟包子
      不熟，我把錢先拿給打電話的那個對方，之後打電話的那
      個人拿到錢之後去跟包子說，這個錢是我要買毒品用的，
      並介紹我跟包子認識，之後包子把海洛因交給打電話的那
      個人，那個人再把海洛因交給我，之後打電話的那個人有
      經過包子的同意，把包子的電話留給我，之後我若有去買
      毒品就直接跟包子聯絡。（問：包子住處樓下的停車棚是
      在那邊？）是在建國北路與五權路附近的1個大樓，附近
      有1個將軍廟，那邊有1個地下道，建國北路就在地下道的
      上面。（問：8月18日當天你是跟打電話的這個人先約地
      點碰面？）是，我們是約在布蘭奇網咖碰面，因為對方沒
      有交通工具，我是開車去載他。（問：是否記得包子的電
      話？）不記得了。（問：8月18日跟包子買的1000元海洛
      因有無用完？）有用完了。」（見100年3月23日臺灣臺中
      地方法院檢察署100年度偵緝字第366號卷第49頁至第52頁
      、結文附於同卷第53頁）等語，參以被告於偵查及本院行
      準備程序中供陳：「（問：8月18日下午這次林奇有無透
      過你跟包子買海洛因1000元成功？）沒有，是他們自己交
      易…當時我們3人在場，我有跟林奇拿錢再交給包子，包
      子把毒品給我，我再交給林奇，這交易的確實是海洛因。
      」（附於偵緝案卷第68頁）及「我是跟證人拿錢，請他們
      在旁邊等一下，就跟包子約見面，除了賴良駿在以外，其
      他人都沒有跟我一起去，包子不願意跟購毒者見面，所以
      找我，我當仲介，拿錢拿毒品給他們。」（詳見本院案卷
      第9頁背面）等語及如附表一編號4所示上開電話之通訊監
      察譯文內容（詳見附表一編號4備註欄所示頁數），可見
      99年8月18日當日，證人林奇乃先以其電話與被告上開電
      話通聯，並與被告在電話中談妥毒品海洛因之交易價格及
      數量後，再行至上開處所與被告交易毒品，當日係證人林
      奇將交易代價交予被告，再由被告自行將毒品海洛因交予
      證人林奇，證人林奇當日並非與綽號包子之人直接交易，
      而縱認被告當日交予證人林奇之毒品海洛因係被告向林奇
      收取價金至交付毒品其間向綽號包子之人所購得，亦礙於
      被告係自行與證人林奇交易毒品，並藉此從中獲取販賣利
      益等情之認定，準此，被告確有如附表編號4所示之販賣
      第1級毒品海洛因予林奇1次之犯行，亦堪認無疑。蓋因證
      人林奇與被告及綽號包子之人原既互不相識，並無交情，
      且綽號包子之人不願與不相識之人見面從事毒品交易等情
      ，既為被告所是認，又證人林奇亦證稱其並無因此次毒品
      交易而給予被告任何好處，亦不知被告有無與綽號包子之
      人另行約定分取任何利益等語在卷，可見應以被告前供陳
      證人林奇並無於伊與綽號包子之人交易毒品之際在場等語
      ，方合於常理，而被告倘無藉由該次毒品交易獲取其間之
      交易價差，當無甘冒為警查獲及遭判重刑等風險，而為不
      相識之證人林奇先行於電話中談妥交易毒品價格並約定交
      易地點，復實際到場參與毒品交易等各項事宜之可能。基
      上，足見證人林奇事後於本院審理中另證稱其僅係透過被
      告引介綽號包子之人購毒，當日係其直接與包子交易海洛
      因，交易金額及毒品均未透過被告交付云云，更顯屬迴護
      被告之詞，無可憑採，而被告事後於本院審理中改稱伊當
      日僅係介紹林奇與綽號包子認識，由綽號包子與林奇2人
      自行交易毒品云云，乃為矯飾卸責之詞，委無可信。復以
      ，被告自始均未曾提出伊所指該名綽號包子者之真實年籍
      資料供本院調查以實其說，自亦屬尚乏證據證明被告所述
      上情為真實，而無從為有利被告之認定，此外，被告所為
      上開犯罪事實，復有如附表備註欄所示之指認犯罪嫌疑人
      紀錄表、照片及通聯調閱查詢單、通訊監察書及如附表一
      所示之電話通聯譯文等存卷可佐，自堪予認定屬實。
（四）末按販賣海洛因及甲基安非他命均係違法行為，非可公然
      為之，亦無公定價格，而每次買賣之價量，可能隨時依雙
      方關係深淺、資力、需求量及對行情之認知、來源是否充
      裕、查緝是否嚴緊、購買者被查獲時供述購買對象之可能
      風險之評估等，而異其標準，非可一概而論，從而販賣之
      利得，除被告就販賣之價量俱明確供述外，委難察得實情
      ，而本件被告既確有上開販賣第1、2級毒品之犯行，如前
      所述，則被告販賣上開毒品確有利潤可圖，已允無疑義；
      況參以我國政府一再宣示反毒決心，施用、販賣毒品均屬
      違法行為，此為國人所週知，而被告與如附表所示購買毒
      品之林坤宏等人，既均非至親或有特殊之情誼關係，衡情
      被告當無甘冒刑罰制裁之重典而毫無獲取利得之餘地，益
      證被告確有營利之主觀意圖及客觀行為甚明。綜上所述，
      本案事證明確，被告上開犯行，堪予認定，應依法論科。
三、查海洛因、甲基安非他命分乃列為毒品危害防制條例第2條
    所管制之第1級、第2級毒品，依法均不得非法販賣及持有；
    是核被告如附表所示之所為，分別係犯毒品危害防制條例第
    4條第1項、第2項之販賣第1級、第2級毒品罪（各詳見如附
    表所犯罪名欄所示）。其販賣前之持有第1、2級毒品行為，
    均為各該販賣之高度行為所吸收，均不另論罪。被告所犯如
    附表所示4罪間，犯意各別，行為互異，應分論併罰。被告
    前曾因犯贓物案件，經本院於98年9月28日，以98年度中簡
    字第2840號判處有期徒刑3月確定，甫於98年11月3日易科罰
    金執行完畢，此有臺灣臺中地方法院檢察署刑案資料查註紀
    錄表及臺灣高等法院被告前案紀錄表在卷可按，其於受有期
    徒刑執行完畢後5年以內故意再犯本件有期徒刑以上之4罪，
    均為累犯，除販賣第1級毒品之法定刑為死刑、無期徒刑及
    販賣第2級毒品之法定刑為無期徒刑部分，依法不得加重外
    ，其餘部分各應依刑法第47條第1項規定加重其刑。查被告
    雖販賣第1級毒品海洛因予證人林奇，惟販賣次數僅1次，且
    係1000元之小額交易，與一般大毒梟動輒數十萬元、數百萬
    元，甚至數千萬元，有顯著之差別，而販賣第1級毒品罪之
    法定刑為「製造、運輸、販賣第1級毒品者，處死刑或無期
    徒刑；處無期徒刑者，得併科新臺幣2000萬元以下罰金。」
    ，然同為販賣第1級毒品之人，其原因動機不一，犯罪情節
    未必盡同，或有大盤毒梟者，亦有中、小盤之分，甚或僅止
    於吸毒者友儕間為求互通有無之有償轉讓者亦有之，其販賣
    行為所造成危害社會之程度自屬有異，法律科處此類犯罪，
    所設之法定最低本刑卻相同，不可謂不重。於此情形，倘依
    其情狀處以相當之有期徒刑，即足以懲儆，並可達防衛社會
    之目的者，自非不可依客觀之犯行與主觀之惡性兩者加以考
    量其情狀，審酌是否有其可憫恕之處，而適用刑法第59條之
    規定酌量減輕其刑，期使個案裁判之量刑，能斟酌至當，符
    合比例原則。查被告販賣海洛因之數量、次數及代價尚微，
    以其情節論，惡性非重，在客觀上足以引起一般之同情等堪
    資憫恕之處，揆諸上開說明，本院認如科以法定最低刑度仍
    嫌過重，爰就被告所犯如附表編號4所示部分，依刑法第59
    條之規定予以酌量減輕其刑，並依法先加重後減輕之。爰各
    審酌被告犯罪之動機、目的係為圖得一己之利益、販賣毒品
    之數量、金額及次數尚微，販賣毒品為增進流通毒品之管道
    ，危害社會治安非輕，惟均係小額交易，暨犯罪後之態度等
    一切情狀，分別量處被告如附表所示之刑，並定其應執行刑
    ，以示懲儆。另按毒品危害防制條例第19條第1項規定，犯
    販賣毒品罪者，其犯罪所得之財物均沒收之，係採義務沒收
    主義。故販賣毒品所得之對價，不問其中成本若干，利潤多
    少，均應全部諭知沒收，貫徹政府查禁煙毒之決心，以符立
    法本旨；又犯毒品危害防制條例第4條之販賣第1級或第2級
    毒品罪者，依同條例19條第1項規定，其因犯罪所得之物沒
    收之，如全部或一部不能沒收時，追徵其價額或以其財產抵
    償之。所稱因犯罪所得之物，自以實際所得者為限，苟無所
    得或尚未取得者，自無從為沒收及追繳或抵償之諭知。又同
    條例19條第1項並無如同條例第18條第1項所定「不問屬於犯
    人與否，沒收之」之明文，自屬相對沒收主義之立法。是其
    應沒收之物，應以屬被告或共犯所有者為限。又該規定所稱
    「追徵其價額」者，係指所沒收之物為金錢以外之其他財物
    而無法沒收時，應追徵其價額，使其繳納與原物相當之價額
    ；如所得財物為金錢而無法沒收時，始應「以其財產抵償之
    」（最高法院95年度台上字第305號判決意旨參照）。又所
    謂「其因犯罪所得之財物」，並不以當場搜獲扣押者為限；
    而販賣毒品所得之對價，不問其中何部分屬於成本，何部分
    屬於犯罪所得之財物，應均予沒收，始與上開法條之規定符
    合；且因犯罪所得之財物，亦不能與正常營利事業計算營利
    所得之情形，相提並論（最高法院65年度第5次刑庭庭推總
    會議決議意旨參照）。查門號為0000000000號行動電話機具
    1支（含SIM卡1張）固未扣案；然乃屬被告所有，且供被告
    為如附表所示販賣毒品所用之物，已如前述，又因尚無積極
    證據證明業已滅失，是應依毒品危害防制條例第19條第1項
    之規定宣告沒收，如全部或一部不能沒收時，追徵其價額。
    另如附表編號1至4所示販賣第1、2級毒品所得之款項，雖未
    扣案，仍各應依同條例第19條第1項之規定，就被告所犯如
    附表編號1至4所示部分宣告沒收，如全部或一部不能沒收時
    ，各以其財產抵償之。至檢察官移送併案審理（100年度偵
    字第9405號）部分，因其犯罪事實與被告所犯已起訴經論罪
    之如附表編號1至3所示部分之犯罪事實同一，本院自應併予
    審究，附此說明。
據上論斷，應依刑事訴訟法第299條第1項前段，毒品危害防制條
例第4條第1項、第4條第2項、第19條第1項，刑法第11條前段、
第47條第1項、第59條、第51條第5款，判決如主文。
中    華    民    國   100    年    6     月    22    日
            刑事第15庭  審判長法  官  劉國賓
                              法  官  柯雅惠
                              法  官  許惠瑜
以上正本證明與原本無異。
如不服本判決應於收受送達後10日內向本院提出上訴書狀，並應
敘述具體理由；其未敘述上訴理由者，應於上訴期間屆滿後20日
內向本院補提理由書（均須按他造當事人之人數附繕本）「切勿
逕送上級法院」。
                              書記官  楊家印
中    華    民    國   100    年    6     月    22    日
附表：
 ┌──┬───┬────┬────┬────────────────┬─────────────────────┬────────┐
 │編號│購毒者│時間    │地點    │          犯罪事實              │                 備   註                  │被告所犯罪名、所│
 │    │      │        │        │                                │                                          │處之刑及從刑    │
 ├──┼───┼────┼────┼────────────────┼─────────────────────┼────────┤
 │1   │林坤宏│99年8月7│林坤宏位│99年8月7日下午10時16分許，林坤宏│1.被告周意圍於偵訊之證述（見100年02月25日 │被告犯販賣第二級│
 │    │      │日下午11│於臺中縣│以其所持用門號0000000000號行動電│  臺灣臺中地方法院檢察署100年度偵緝字第366│毒品罪，累犯，處│
 │    │      │時30分左│大里市（│話撥打周意圍所持用門號0000000000│  號卷第18頁至第21頁）                    │有期徒刑七年六月│
 │    │      │右      │現已改制│號之行動電話與周意圍聯絡交易第2 │2.被告周意圍於本院訊問之供述（見100年04月 │；未扣案之門號０│
 │    │      │        │為臺中市│級毒品甲基安非他命事宜，並約定於│  18日本院卷第9頁至第10頁）               │00000000│
 │    │      │        │大里區）│左列時間、地點碰面交易。隨後，周│3.證人林坤宏於調查之證述（見99年09月29日臺│七號行動電話機具│
 │    │      │        │錦華街5 │意圍即於左列處所交付第2級毒品甲 │  灣臺中地方法院檢察署99年度他字第3128號卷│壹支（含門號卡壹│
 │    │      │        │號住處附│基安非他命1包（詳細數量不詳）予 │  第31頁至第33頁）                        │張）沒收，如全部│
 │    │      │        │近之圓環│林坤宏，並向林坤宏收取販毒所得新│4.證人林坤宏於偵訊之具結證述（見99年09月29│或一部不能沒收時│
 │    │      │        │        │臺幣（下同）1000元，而販賣第2級 │  日臺灣臺中地方法院檢察署99年度他字第312 │，追徵其價額；未│
 │    │      │        │        │毒品甲基安非他命予林坤宏1次。   │  8號卷第49頁至第52頁）及其證人結文（附於 │扣案之販賣所得新│
 │    │      │        │        │                                │  上開同卷第53頁）                        │台幣一千元沒收，│
 │    │      │        │        │                                │5.門號0000000000號與0000000000號行動電話於│如全部或一部不能│
 │    │      │        │        │                                │  99年8月7曰及同年8月14日之通訊監察譯文1紙│沒收時，以其財產│
 │    │      │        │        │                                │  （見臺灣臺中地方法院檢察署99年度他字第31│抵償之。        │
 │    │      │        │        │                                │  28號卷第34頁）                          │                │
 │    │      │        │        │                                │6.臺中市警察局第二分局指認犯罪嫌疑人紀錄表│                │
 │    │      │        │        │                                │  （指認人：林坤宏）（見臺灣臺中地方法院檢│                │
 │    │      │        │        │                                │  察署99年度他字第3128號卷第35頁）        │                │
 │    │      │        │        │                                │7.林坤宏與周意圍交易毒品處所照片4張（見臺 │                │
 │    │      │        │        │                                │   灣臺中地方法院檢察署99年度他字第3128號 │                │
 │    │      │        │        │                                │   卷第74頁至第75頁）                     │                │
 │    │      │        │        │                                │8.被告周意圍0000000000通聯調閱查詢單（見臺│                │
 │    │      │        │        │                                │   灣臺中地方法院檢察署99年度警聲搜字第365│                │
 │    │      │        │        │                                │   0號卷第8頁）                           │                │
 │    │      │        │        │                                │9.林坤宏0000000000通聯調閱查詢單（見臺灣臺│                │
 │    │      │        │        │                                │   中地方法院檢察署99年度警聲搜字第3650號 │                │
 │    │      │        │        │                                │   卷第13頁）                             │                │
 ├──┼───┼────┼────┼────────────────┼─────────────────────┼────────┤
 │2   │賴良駿│99年8月8│臺中市西│99年8月8日下午7時7分許，賴良駿以│1.被告周意圍於偵訊之證述（見100年02月25日 │被告犯販賣第二級│
 │    │      │日下午8 │區○○路│其所持用門號0000000000號行動電話│  臺灣臺中地方法院檢察署100年度偵緝字第366│毒品罪，累犯，處│
 │    │      │時許    │1段48之4│撥打周意圍所持用門號0000000000號│  號卷第18頁至第21頁）                    │有期徒刑七年八月│
 │    │      │        │號之全家│行動電話與周意圍聯絡交易第2級毒 │2.被告周意圍於本院訊問之供述（見100年04月 │；未扣案之門號０│
 │    │      │        │便利商店│品甲基安非他命事宜，並約定於左列│  18日本院卷第9頁至第10頁）               │00000000│
 │    │      │        │前      │時間、地點碰面交易。隨後，周意圍│3.證人賴良駿於調查之證述（見99年09月29日臺│七號行動電話機具│
 │    │      │        │        │即於左列處所，先向賴良駿收取3000│  灣臺中地方法院檢察署99年度他字第3128號卷│壹支（含門號卡壹│
 │    │      │        │        │元後，再交付第2級毒品甲基安非他 │  第25頁至第27頁）                        │張）沒收，如全部│
 │    │      │        │        │命1包（詳細數量不詳）予賴良駿， │4.證人賴良駿於偵訊之具結證述（見99年09月29│或一部不能沒收時│
 │    │      │        │        │而販賣第2級毒品甲基安非他命予賴 │  日臺灣臺中地方法院檢察署99年度他字第3128│，追徵其價額；未│
 │    │      │        │        │良駿1次。                       │  號卷第54頁至第58頁）及其證人結文（附於上│扣案之販賣所得新│
 │    │      │        │        │                                │  開同卷第59頁）                          │台幣三千元沒收，│
 │    │      │        │        │                                │5.證人賴良駿於偵訊之具結證述（見100年03月 │如全部或一部不能│
 │    │      │        │        │                                │  14日臺灣臺中地方法院檢察署100年度偵緝字 │沒收時，以其財產│
 │    │      │        │        │                                │  第366號卷第32頁至第34頁、結文附於同卷第 │抵償之。        │
 │    │      │        │        │                                │  38頁）                                  │                │
 │    │      │        │        │                                │6.門號0000000000號與0000000000號（賴良駿）│                │
 │    │      │        │        │                                │  行動電話於99年8月8日、8月15日及同年8月20│                │
 │    │      │        │        │                                │  日之通訊監察譯文2紙（見臺灣臺中地方法院 │                │
 │    │      │        │        │                                │  檢察署99年度他字第3128號卷第28頁至第29頁│                │
 │    │      │        │        │                                │  ）                                      │                │
 │    │      │        │        │                                │7.臺中市警察局第二分局指認犯罪嫌疑人紀錄表│                │
 │    │      │        │        │                                │  （指認人：賴良駿）（見臺灣臺中地方法院檢│                │
 │    │      │        │        │                                │  察署99年度他字第3128號卷第30頁）        │                │
 │    │      │        │        │                                │8.賴良駿購買毒品地點照片2張（見臺灣臺中地 │                │
 │    │      │        │        │                                │  方法院檢察署99年度他字第3128號卷第76頁）│                │
 │    │      │        │        │                                │9.被告周意圍0000000000通聯調閱查詢單（見臺│                │
 │    │      │        │        │                                │  灣臺中地方法院檢察署99年度警聲搜字第3650│                │
 │    │      │        │        │                                │  號卷第8頁）                             │                │
 │    │      │        │        │                                │10.賴良駿0000000000通聯調閱查詢單（見臺灣 │                │
 │    │      │        │        │                                │   臺中地方法院檢察署99年度警聲搜字第3650 │                │
 │    │      │        │        │                                │   號卷第19頁）                           │                │
 ├──┼───┼────┼────┼────────────────┼─────────────────────┼────────┤
 │3   │賴良駿│99年8月 │臺中市西│99年8月15日下午3時51分許起，賴良│1.被告周意圍於偵訊之證述（見100年02月25日 │被告犯販賣第二級│
 │    │      │15日下午│區○○路│駿先後多次以其所持用門號00000000│  臺灣臺中地方法院檢察署100年度偵緝字第366│毒品罪，累犯，處│
 │    │      │6時28分 │1段48之4│68號行動電話撥打周意圍所持用門號│  號卷第18頁至第21頁）                    │有期徒刑七年九月│
 │    │      │許      │號之全家│0000000000號行動電話與周意圍聯絡│2.被告周意圍於偵訊之供述（見100年03月25日 │；未扣案之門號０│
 │    │      │        │便利商店│交易第2級毒品甲基安非他命事宜， │  臺灣臺中地方法院檢察署100年度偵緝字第366│00000000│
 │    │      │        │前      │並約定於左列時間、地點碰面交易。│  號卷第65頁至第69頁）                    │七號行動電話機具│
 │    │      │        │        │其後，周意圍即於左列處所，先向賴│3.被告周意圍於本院訊問之供述（見100年04月 │壹支（含門號卡壹│
 │    │      │        │        │良駿收取5000元後，再交付第2級毒 │  18日本院卷第9頁至第10頁）               │張）沒收，如全部│
 │    │      │        │        │品甲基安非他命1包（詳細數量不詳 │4.證人賴良駿於調查之證述（見99年09月29日臺│或一部不能沒收時│
 │    │      │        │        │）予賴良駿，而販賣第2級毒品甲基 │  灣臺中地方法院檢察署99年度他字第3128號卷│，追徵其價額；未│
 │    │      │        │        │安非他命予賴良駿1次。           │  第25頁至第27頁）                        │扣案之販賣所得新│
 │    │      │        │        │                                │5.證人賴良駿於偵訊之具結證述（見99年09月29│台幣五千元沒收，│
 │    │      │        │        │                                │  日臺灣臺中地方法院檢察署99年度他字第3128│如全部或一部不能│
 │    │      │        │        │                                │  號卷第54頁至第58頁）及其證人結文（附於上│沒收時，以其財產│
 │    │      │        │        │                                │  開同卷第59頁）                          │抵償之。        │
 │    │      │        │        │                                │6.證人賴良駿於偵訊之具結證述（見100年03月 │                │
 │    │      │        │        │                                │  14日臺灣臺中地方法院檢察署100年度偵緝字 │                │
 │    │      │        │        │                                │  第366號卷第32頁至第34頁、結文附於同卷第 │                │
 │    │      │        │        │                                │  38頁）                                  │                │
 │    │      │        │        │                                │7.門號0000000000號與0000000000號（賴良駿）│                │
 │    │      │        │        │                                │  行動電話於99年8月8日、8月15日及同年8月20│                │
 │    │      │        │        │                                │  日之通訊監察譯文2紙（見臺灣臺中地方法院 │                │
 │    │      │        │        │                                │  檢察署99年度他字第3128號卷第28頁至第29頁│                │
 │    │      │        │        │                                │  ）                                      │                │
 │    │      │        │        │                                │8.臺中市警察局第二分局指認犯罪嫌疑人紀錄表│                │
 │    │      │        │        │                                │  （指認人：賴良駿）（見臺灣臺中地方法院檢│                │
 │    │      │        │        │                                │  察署99年度他字第3128號卷第30頁）        │                │
 │    │      │        │        │                                │9.賴良駿購買毒品地點照片2張（見臺灣臺中地 │                │
 │    │      │        │        │                                │   方法院檢察署99年度他字第3128號卷第76頁 │                │
 │    │      │        │        │                                │   ）                                     │                │
 │    │      │        │        │                                │10.被告周意圍0000000000通聯調閱查詢單（見 │                │
 │    │      │        │        │                                │   臺灣臺中地方法院檢察署99年度警聲搜字第 │                │
 │    │      │        │        │                                │   3650號卷第8頁）                        │                │
 │    │      │        │        │                                │11.賴良駿0000000000通聯調閱查詢單（見臺灣 │                │
 │    │      │        │        │                                │   臺中地方法院檢察署99年度警聲搜字第3650 │                │
 │    │      │        │        │                                │   號卷第19頁）                           │                │
 ├──┼───┼────┼────┼────────────────┼─────────────────────┼────────┤
 │4   │林奇  │99年8月 │臺中市五│99年8月18日下午1時10分許，林奇以│1.被告周意圍於偵訊之證述（見100年02月25日 │被告犯販賣第一級│
 │    │      │18日下午│權路與建│其所持用門號0000000000號行動電話│  臺灣臺中地方法院檢察署100年度偵緝字第366│毒品罪，累犯，處│
 │    │      │1時57分 │國北路附│撥打周意圍所持用門號0000000000號│  號卷第18頁至第21頁）                    │有期徒刑十五年八│
 │    │      │許      │近之大樓│行動電話與周意圍聯絡交易第1級毒 │2.被告周意圍於偵訊之供述（見100年03月25日 │月；未扣案之門號│
 │    │      │        │停車棚前│品海洛因事宜，並約定於左列時間、│  臺灣臺中地方法院檢察署100年度偵緝字第366│00000000│
 │    │      │        │        │地點碰面交易。隨後，周意圍即於左│  號卷第65頁至第69頁）                    │０七號行動電話機│
 │    │      │        │        │列地點，先向林奇收取1000元交易代│3.被告周意圍於本院訊問之供述（見100年04月 │具壹支（含門號卡│
 │    │      │        │        │價後，再交付第1級毒品海洛因1包（│  18日本院卷第9頁至第10頁）               │壹張）沒收，如全│
 │    │      │        │        │詳細數量不詳）予林奇，而販賣第1 │4.證人林奇於偵訊之具結證述（見100年03月23 │部或一部不能沒收│
 │    │      │        │        │級毒品海洛因予林奇1次。         │  366號卷第49頁至第52頁、結文附於同卷第53 │時，追徵其價額；│
 │    │      │        │        │                                │  頁）                                    │未扣案之販賣所得│
 │    │      │        │        │                                │5.門號0000000000號與0000000000號（林奇）行│新台幣一千元沒收│
 │    │      │        │        │                                │  動電話於99年8月18日之通訊監察譯文1紙（見│，如全部或一部不│
 │    │      │        │        │                                │  臺灣臺中地方法院檢察署99年度警聲搜字第36│能沒收時，以其財│
 │    │      │        │        │                                │6.被告周意圍0000000000通聯調閱查詢單（見  │產抵償之。      │
 │    │      │        │        │                                │   臺灣臺中地方法院檢察署99年度警聲搜字第 │                │
 │    │      │        │        │                                │   3650號卷第8頁）                        │                │
 │    │      │        │        │                                │7.林奇0000000000通聯調閱查詢單（見臺灣臺中│                │
 │    │      │        │        │                                │   地方法院檢察署99年度警聲搜字第3650號卷 │                │
 │    │      │        │        │                                │   第24頁）                               │                │
 └──┴───┴────┴────┴────────────────┴─────────────────────┴────────┘
附表一：
 ┌──┬───────┬───────┬──────┬───────────────────┬────────────┐
 │編號│販毒者        │購毒者        │   時間     │          內容摘要                    │         備註           │
 ├──┼───────┼───────┼──────┼───────────────────┼────────────┤
 │1   │周意圍        │林坤宏        │99年08月07日│A：喂。                               │起訴書所載犯罪事實欄一、│
 │    │（A）         │（B）         │22時16分許  │B：圍仔喔？你現在身上有沒有？         │(一)（見臺灣臺中地方法院檢│
 │    │行動電話號碼：│行動電話號碼：│            │A：你是誰？                           │察署99年度他字第3128號卷│
 │    │0000000000    │0000000000    │            │B：三爸啦                             │第34頁）                │
 │    │              │              │            │A：我現在身上沒有，你要多少？         │                        │
 │    │              │              │            │B：沒有就算了，你還要去用太麻煩啦     │                        │
 │    │              │              │            │A：不會啦，反正你錢來我就給你啦，你要 │                        │
 │    │              │              │            │   多少？                             │                        │
 │    │              │              │            │B：你要叫人拿過來是不是               │                        │
 │    │              │              │            │A：對啦                               │                        │
 │    │              │              │            │B：一樣，1張啦（指1千元毒品）         │                        │
 │    │              │              │            │A：好啦，我等一下過去啦               │                        │
 │    │              │              ├──────┼───────────────────┼────────────┤
 │    │              │              │99年08月07日│A：喂                                 │起訴書所載犯罪事實欄一、│
 │    │              │              │23時26分許  │B：你還不回來                         │(一)（見臺灣臺中地方法院檢│
 │    │              │              │            │A：快到了，3分鐘後你走出來圓環        │察署99年度他字第3128號卷│
 │    │              │              │            │B：好                                 │第34頁）                │
 ├──┼───────┼───────┼──────┼───────────────────┼────────────┤
 │2   │周意圍        │賴良駿        │99年08月08日│A：喂                                 │起訴書所載犯罪事實欄一、│
 │    │（A）         │（B）         │19時07分許  │B：我是阿忠的朋友，還記得嗎？         │(二)（見臺灣臺中地方法院檢│
 │    │行動電話號碼：│行動電話號碼：│            │A：嗯                                 │察署99年度他字第3128號卷│
 │    │0000000000    │0000000000    │            │B：我聽說你回來了，不知道可以處理嗎？ │第28頁）                │
 │    │              │              │            │A：可以，但我可能要先跟你約一個地方， │                        │
 │    │              │              │            │   你先把錢給我，等我一下我再把東西拿 │                        │
 │    │              │              │            │   去給你                             │                        │
 │    │              │              │            │B：變成這樣喔                         │                        │
 │    │              │              │            │A：對阿，因為我老闆就被抓去了啊，不過 │                        │
 │    │              │              │            │   沒差啦，一樣的意思，我會跟你約在那 │                        │
 │    │              │              │            │   地方，我走過去把錢拿給對方，然後就 │                        │
 │    │              │              │            │   把東西拿給你，我純粹是幫忙你的啦。 │                        │
 │    │              │              │            │B：那倒是還好啦，不過上次不能用的那個 │                        │
 │    │              │              │            │   不就沒辦法了？                     │                        │
 │    │              │              │            │A：我下次有一定補給你，因為我前陣子的 │                        │
 │    │              │              │            │   事也很大條，光是車子就賠了將近1百萬│                        │
 │    │              │              │            │   。                                 │                        │
 │    │              │              │            │B：喔，那東西OK嗎？                   │                        │
 │    │              │              │            │A：OK、OK啊！                         │                        │
 │    │              │              │            │B：好，那你等我電話                   │                        │
 │    │              │              │            │A：那你要帶幾個「朋友」？（指買多少毒 │                        │
 │    │              │              │            │   品）                               │                        │
 │    │              │              │            │B：3個（3千元毒品）                   │                        │
 │    │              │              │            │A：好                                 │                        │
 │    │              │              │            │B：嗯                                 │                        │
 ├──┼───────┼───────┼──────┼───────────────────┼────────────┤
 │ 3  │周意圍        │賴良駿        │99年08月15日│A：喂                                 │起訴書所載犯罪事實欄一、│
 │    │（A）         │（B）         │15時51分許  │B：我是阿忠的朋友，阿俊，還記得嗎？   │(三)（見臺灣臺中地方法院檢│
 │    │行動電話號碼：│行動電話號碼：│            │A：嗯，怎樣                           │察署99年度他字第3128號卷│
 │    │0000000000    │0000000000    │            │B：晚點要在麻煩你                     │第28頁）                │
 │    │              │              │            │A：好丫，看怎樣打給我                 │                        │
 │    │              │              ├──────┼───────────────────┼────────────┤
 │    │              │              │99年08月15日│A：喂                                 │起訴書所載犯罪事實欄一、│
 │    │              │              │16時49分許  │B：阿俊啦，OK了嗎？                   │(三)（見臺灣臺中地方法院檢│
 │    │              │              │            │A：你現在要「那個」嗎？不然我們約在那 │察署99年度他字第3128號卷│
 │    │              │              │            │   天那裡好嗎？中殿那裡，阿跟那天一樣 │第28頁）                │
 │    │              │              │            │   嗎？                               │                        │
 │    │              │              │            │B：好阿，跟那天一樣就好了，3罐（3千） │                        │
 │    │              │              │            │   。                                 │                        │
 │    │              │              │            │A：好。                               │                        │
 │    │              │              │            │B：現在出發喔？                       │                        │
 │    │              │              │            │A：嗯，我大概20分鐘到。（相約交易毒品 │                        │
 │    │              │              │            │   ）                                 │                        │
 │    │              │              ├──────┼───────────────────┼────────────┤
 │    │              │              │99年08月15日│A：喂                                 │起訴書所載犯罪事實欄一、│
 │    │              │              │17時50分許  │B：阿生, 我阿俊                       │(三)（見臺灣臺中地方法院檢│
 │    │              │              │            │A：我知道，你多久會到                 │察署99年度他字第3128號卷│
 │    │              │              │            │B：位置一樣嗎                         │第29頁）                │
 │    │              │              │            │A：對阿                               │                        │
 │    │              │              │            │B：大概20分                           │                        │
 │    │              │              │            │A：好阿我也差不多，一樣嗎             │                        │
 │    │              │              │            │B：如果多的話方便嗎                   │                        │
 │    │              │              │            │A：多幾個？                           │                        │
 │    │              │              │            │B：多2個（毒品2千）                   │                        │
 │    │              │              │            │A：5〈千）就對了是嗎？                │                        │
 │    │              │              │            │B：對阿，不過..不然到了再說           │                        │
 │    │              │              │            │A：好，了解                           │                        │
 │    │              │              │            │B：2分鐘後見                          │                        │
 │    │              │              │            │A：好                                 │                        │
 │    │              │              ├──────┼───────────────────┼────────────┤
 │    │              │              │99年08月15日│B：阿生你到了嗎                       │起訴書所載犯罪事實欄一、│
 │    │              │              │18時28分許  │A：我到很久了                         │(三)（見臺灣臺中地方法院檢│
 │    │              │              │            │B：你怎都沒打給我                     │察署99年度他字第3128號卷│
 │    │              │              │            │A：你過來全家這邊                     │第29頁）                │
 │    │              │              │            │B：你再等我2分鐘，有點塞車            │                        │
 │    │              │              │            │A：你在哪裡                           │                        │
 │    │              │              │            │B：我等一下會順你方向，靠全家那邊     │                        │
 │    │              │              │            │A：好                                 │                        │
 ├──┼───────┼───────┼──────┼───────────────────┼────────────┤
 │4   │周意圍        │林奇          │99年08月18日│A：喂                                 │起訴書所載犯罪事實欄一、│
 │    │（A）         │（B）         │13時10分許  │B：阿兄，你好，你還有飯嗎？           │(四)（見臺灣臺中地方法院檢│
 │    │行動電話號碼：│行動電話號碼：│            │A：我等一下會過去阿拉丁那裡           │察署99年度警聲搜字第3650│
 │    │0000000000    │0000000000    │            │B：我等會也要去那邊，那邊還有朋友嗎？ │號卷第25頁）            │
 │    │              │              │            │   還是要去阿拉丁那邊「吃飯」？       │                        │
 │    │              │              │            │A：沒關係啦，他等一下會過去城市經典那 │                        │
 │    │              │              │            │   邊，等一下如果你還要叫「麵」吃的時 │                        │
 │    │              │              │            │   候你再打給我。                     │                        │
 │    │              │              │            │B：對阿，朋友說要叫1個「麵」。那等一下│                        │
 │    │              │              │            │   還要再麻煩你了 。                  │                        │
 │    │              │              │            │A：好，你再打給我。                   │                        │
 │    │              │              ├──────┼───────────────────┼────────────┤
 │    │              │              │99年08月18日│A：喂                                 │起訴書所載犯罪事實欄一、│
 │    │              │              │13時52分許  │B：我在阿拉丁 ，你在哪？              │(四)（見臺灣臺中地方法院檢│
 │    │              │              │            │A：阿拉丁這邊有一個布蘭奇網咖你知道嗎 │察署99年度警聲搜字第3650│
 │    │              │              │            │   ？                                 │號卷第25頁）            │
 │    │              │              │            │B：我找找看                           │                        │
 │    │              │              │            │A：嗯                                 │                        │
 │    │              │              ├──────┼───────────────────┼────────────┤
 │    │              │              │99年08月18日│B：喂，什麼網咖？我沒看到，我電話沒電 │起訴書所載犯罪事實欄一、│
 │    │              │              │13時57分許  │   了耶！                             │(四)（見臺灣臺中地方法院檢│
 │    │              │              │            │A：7-11轉進來有一個停車場對面         │察署99年度警聲搜字第3650│
 │    │              │              │            │B：有沒有很遠，我轉進來了             │號卷第25頁）            │
 │    │              │              │            │A：停車場對面                         │                        │
 │    │              │              │            │B：我看到了                           │                        │
 └──┴───────┴───────┴──────┴───────────────────┴────────────┘